【裁判字號】    92,易,76
【裁判日期】    920128
【裁判案由】    竊盜
【裁判全文】
臺灣臺中地方法院刑事判決                            九十二年度易字第七六號
    公  訴  人  臺灣臺中地方法院檢察署檢察官
    被      告  丙○○  男  三.
右列被告因竊盜案件，經檢察官提起公訴（九十一年度偵字第二三六四九號）及移送
併辦（九十一年度偵字第二四一二七號），本院判決如左：
    主  文
丙○○連續攜帶兇器毀越門扇夜間侵入住宅竊盜，累犯，處有期徒刑玖月，扣案之手
套壹雙及螺絲起子參把均沒收。
    事  實
一、丙○○前有賭博、多次竊盜、預備殺人、違反妨害兵役治罪條例、違反毒品危害
    防制條例等前科，最近一次係於民國（下同）八十八年間因竊盜案件，經本院判
    處有期徒刑一年確定，又於九十年間因違反毒品危害防制條例案件，經臺灣高等
    法院臺中分院判處有期徒刑一年確定，上開二案件經接續執行，於九十一年一月
    二十七日縮刑期滿執行完畢，猶不知悔改，復意圖為自己不法所有之概括犯意，
    先於九十一年十一月二十九日二十時十分許之夜間，攜帶手套一雙及客觀上可作
    為兇器使用之螺絲起子一把，至臺中市○○區○○路二四八號四樓四一二室乙○○之住處，以螺絲起子撬破門縫，以撬開喇叭鎖（毀損部份未據告訴）後，進入
    其內搜尋財物（侵入住宅部分亦未據告訴），將所竊得之打火機一只，藏置於其
    口袋內，得手後供為己用，適離去上址四樓樓梯間時，經住戶發現而報警查獲，
    並經警在其身上扣得上開失竊之打火機一只及其所有供行竊所用之手套一雙、螺
    絲起子一把。丙○○又承前概括犯意，再於九十一年十二月六日零時十分許之夜
    間，攜客觀上足供兇器使用之螺絲起子兩把，至臺中市○○區○○路三段三０六
    號五樓五０四室甲○○居處，先用手敲門，見無人在內而門未上鎖，即推門進入
    後（侵入住居部分未據告訴），竊取甲○○所有放置於床頭之黃金項鍊一條，得
    手後據為己有，適甲○○返回住處，丙○○佯稱係修理水電而離去，經甲○○發
    現失竊而至管理室調閱錄影帶時，丙○○再返回上址一樓停車處，而為甲○○報
    警查獲，並在丙○○身上查獲上開失竊之黃金項鍊一條，及其所有供行竊所用之
    螺絲起子二把。
二、案經臺中市警察局第六分局移送臺灣臺中地方法院檢察署檢察官偵查起訴暨移送
    併辦。
    理  由
一、訊據被告丙○○對右揭時地有至甲○○住處行竊黃金項鍊之事坦承不諱，對有持
    螺絲起子至乙○○四樓住處外之事固不否認，惟矢口否認有至乙○○住處內行竊
    之事，辯稱：我還沒進到四一二室裡面（指乙○○住處），根本都還沒有開始撬
    ，就被住戶發現，在我身上查獲的打火機是我自己的。去甲○○住處行竊沒有帶
    工具去云云。惟查，被告先後至乙○○、甲○○住處行竊之犯行，業據被告於警
    詢坦承不諱（九十一年十一月二十九日警訊），又查獲之打火機、黃金項鍊分係
    被害人乙○○、甲○○所有之失竊物品，業經被害人乙○○、甲○○於警詢中指
    述甚詳，此外，復有被告所有供行竊所用之螺絲起子及手套扣案可資佐證，並有
    乙○○、甲○○出具之贓物領回保管書各一份，及現場圖二份、失竊現場照片在
    卷可稽，又被害人乙○○與被告丙○○素不相識，且無怨仇，又被害人乙○○失
    竊之打火機一只，價值非高，倘非其所有之物，自無設詞誣陷被告必要，是被害
    人乙○○上開指述，足堪採信。至被害人甲○○雖指稱：失竊之物除黃金項鍊一
    條外，尚有戒指一個、手鍊及項鍊各一條、現金一萬元云云，惟查，被告為警查
    獲時，既僅於被告身上查獲黃金項鍊一條，而無其他失竊物品，又被害人甲○○
    復未當場看見全部失竊物品均為被告所行竊，復無其他積極證據足資證明除黃金
    項鍊外之其餘失竊物品確為被告所行竊，雖被害人確有失竊上開物品，惟尚難僅
    依被害人之上開指述，遽即為上開失竊物品均為被告行竊之認定，附此敘明。另
    被告雖辯稱：尚未進到乙○○住處內，在身上查獲之打火機係自己所有云云，惟
    被告於警偵訊均坦承已進入乙○○住處內翻找物品，是其於本院所述顯係事後卸
    責之詞，不足採信；被告雖又辯稱：至甲○○住處未持螺絲起子云云，惟查，被
    告行竊所持之螺絲起子，業為警現場查獲扣案，被告所辯顯非可採。事證明確，
    被告右揭犯行均堪認定。
二、按刑法第三百二十一條第一項第三款之攜帶兇器，乃指行為人攜帶兇器有行凶之
    可能，客觀上具有危險性，至其主觀上有無持以行兇或反抗之意思，尚非所問。
    竊盜攜帶起子、鉗子，雖係行竊工具，然如客觀上足對人之身體、生命構成威脅
    ，仍應成立攜帶兇器竊盜罪。核被告丙○○行竊乙○○物品所為，係犯刑法第三
    百二十一條第一項第一、二、三款之攜帶兇器毀越門扇於夜間侵入住宅竊盜罪；
    被告行竊甲○○物品所為，係犯刑法第三百二十一條第一項第一、三款之攜帶兇
    器於夜間侵入住宅竊盜罪。被告先後二次加重竊盜犯行，時間緊接，所犯構成要
    件相同，顯係基於概括犯意反覆為之，為連續犯，爰依刑法第五十六條之規定，
    從一重論以刑法第三百二十一條第一項第一、二、三款之攜帶兇器毀越門扇於夜
    間侵入住宅竊盜罪，並加重其刑。又查，被告前有賭博、多次竊盜、預備殺人、
    違反妨害兵役治罪條例、違反毒品危害防制條例等前科，最近一次係於八十八年
    間因竊盜案件，經本院判處有期徒刑一年確定，又於九十年間因違反毒品危害防
    制條例案件，經臺灣高等法院臺中分院判處有期徒刑一年確定，上開二案件經接
    續執行，於九十一年一月二十七日縮刑期滿執行完畢，有臺灣臺中地方法院檢察
    署刑案資料查註紀錄表在卷可佐，其於五年以內再犯本件有期徒刑以上之本罪，
    為累犯，應依刑法第四十七條規定加重其刑並遞加之。爰審酌被告有賭博、多次
    竊盜、預備殺人、違反妨害兵役治罪條例、違反毒品危害防制條例等前科，素行
    不良，其年三十五歲，正值壯年，未思努力工作獲取報酬，本件所竊得之物價值
    雖非高額，惟其於夜間攜帶兇器侵入他人住處，影響被害人住居安全非微，考被
    告前已有多次竊盜前科，最近一次並經本院判處有期徒刑一年確定，被告本件竟
    一再持客觀上具危險性之螺絲起子行竊，顯無悔意，暨被告犯罪之手段、犯罪所
    生之危害及犯後態度等一切情狀，量處如主文所示之刑。
三、扣案之手套一雙及螺絲起子三把（臺灣臺中地方法院檢察署贓物庫扣押物品清單
    九十一年度保管字第六四八四、六七二五號），係被告所有供行竊所用之物，爰
    依法宣告沒收。
四、移送併辦之九十一年度偵字第二四一二七號部分，即被告如事實欄所載攜帶兇器
    於夜間侵入甲○○住處行竊犯行部分，雖未據起訴，惟與前開起訴並有罪部分有
    連續犯之裁判上一罪關係，依刑事訴訟法第二百六十七條之規定，應為起訴效力
    所及，本院自得併予審理，附此敘明。
據上論斷，應依刑事訴訟法第二百九十九條第一項前段，刑法第五十六條、第三百二
十一條第一、二、三款、第四十七條、第三十八條第一項第二款，判決如主文。
中      華      民      國    九十二    年      一      月    二十八    日
                                        臺灣臺中地方法院刑事第四庭
                                            法  官    黃  家  慧
右正本證明與原本無異。
如不服本判決，應於送達後十日內向本院提出上訴狀(須附繕本)，上訴於台灣高等
法院台中分院。
                    書記官
中      華      民      國    九十二    年      一      月    二十八    日
附錄論罪科刑法條
刑法第三百二十一條第一、二、三款：
犯竊盜罪而有左列情形之一者，處六月以上、五年以下有期徒刑：
一  於夜間侵入住宅或有人居住之建築物、船艦或隱匿其內而犯之者。
二  毀越門扇、牆垣或其他安全設備而犯之者。
三  攜帶兇器而犯之者。


司法院資訊處製作；財團法人民間司法改革基金會備份。
